# 【求助陈版主】财产权信托是否会导致丧失控制权

提问人：hapoint 时间：2023-09-27 11:36:16
某房企项目公司A与某机构B有一笔融资 20 亿，已于 23 年 6 月 30 日到期，双方正在洽谈展期方案。
机构提出，因房企项目公司存在总包、票据等诉讼风险，建议采用财产权信托的方案，具体如下：
一、【合伙企业的设立】：GP为机构B指定的关联方，机构B作为优先级有限合伙人LP1以存量融资 20 亿认缴出资，股东P作为劣后合伙人以对项目公司A的100%股权按注册资本 5 亿认缴出资。
二、【合伙企业的投资】：原融资 20 亿进行债务重组，展期 10 年，自重组之日起利率下调5%，原股东担保及项目抵押仍存续。重组期间可以提前还款，还款资金来自项目的盈余资金。合伙企业直接持有项目公司A的100%股权。
三、【合伙企业的决策】：合伙人大会的决策事项经全体参会的有表决权合伙人一致表决同意后方可通过。
四、【合伙企业收益及分配】： 1 、支付合伙企业费用； 2 、向LP1分配债权出资投资收益及实缴出资。 3 、向GP分配实缴额。 4 、劣后LP2不参与分配。合伙企业启动清算，以合伙企业剩余资产向LP2进行现状分配。
五、【合伙份额退出】：GP和LP1于收回全部投资收益及实缴出资后办理退伙。
六、【项目管理】项目层面的董事会增加 2 名机构B委派的董事，共 5 名（其中股东P委派 3 名），董事会所有事项需经五分之四以上（含本数）有表决权董事同意方为通过，且机构B有一票否决权。
问题 1 ：股东P不直接持有项目公司A的股权，按约定无论是合伙层面还是项目层面都应机构要求调整为一致决，无法对项目公司A实施单方控制，且在重组期限内项目的资金都会优先分配给机构B，所以项目公司A是否不应纳入股东P的合并范围？
问题 2 ：虽然股东P不能从形式上对项目公司A单方控制，但因机构B采用合伙企业、项目层面一致决都是为了保障债权本金及利息，且项目的所有风险仍由股东P承担，从这个角度股东P是否仍应继续合并项目公司A？

回答人：chenyiwei
如主帖所述，基于其中的“优先/劣后”分层安排和分配顺序约定，虽然股东P不能从形式上对项目公司A单方控制，但因机构B采用合伙企业、项目层面一致决都是为了保障债权本金及利息，且项目的所有风险仍由股东P承担。因此，原股东应将该合伙企业连同其底层资产（项目公司）一并纳入合并报表范围。在原股东的合并报表中，应将优先级LP在合伙企业中所享有的权益确认为负债，而不是少数股权。